Config:
  hfst:
    Gen: ../../../src/generator-gt-norm.hfst
    Morph: ../../../src/analyser-gt-norm.hfst
  xerox:
    Gen: ../../../src/generator-gt-norm.xfst
    Morph: ../../../src/analyser-gt-norm.xfst
    App: lookup

Tests:



# todo:
# Proofread the gold standard (below)
# Then: run analyser, then correct.


  Noun - hõrak: # Noun (10) hõrak 'eng /est /fin' - full paradigm
     hõrak+N+Sg+Nom: hõrak
     hõrak+N+Sg+Gen: hõraga
     hõrak+N+Sg+Par: hõrakat
     hõrak+N+Sg+Ill: hõrakahe
     hõrak+N+Sg+Ine: hõrakan
     hõrak+N+Sg+Ela: hõrakast
     hõrak+N+Sg+All: hõrakalõ
     hõrak+N+Sg+Ade: hõrakal
     hõrak+N+Sg+Abl: hõrakalt
     hõrak+N+Sg+Tra: hõrakas
     hõrak+N+Sg+Ter: hõrakaniq
     hõrak+N+Sg+Abe: hõrakaldaq
     hõrak+N+Sg+Com: hõragagaq
     hõrak+N+Pl+Nom: hõragaq
     hõrak+N+Pl+Gen: hõrakidõ
     hõrak+N+Pl+Par: hõrakit
     hõrak+N+Pl+Ill: hõrakihe
     hõrak+N+Pl+Ine: hõrakin
     hõrak+N+Pl+Ela: hõrakist
     hõrak+N+Pl+All: hõrakilõ
     hõrak+N+Pl+Ade: hõrakil
     hõrak+N+Pl+Abl: hõrakilt
     hõrak+N+Pl+Tra: hõrakis
     hõrak+N+Pl+Ter: hõrakiniq
     hõrak+N+Pl+Abe: hõrakildaq
     hõrak+N+Pl+Com: hõrakidõgaq
